臺灣高雄地方法院民事裁定　　　　　　　95年度小上字第67號
上　訴　人　丙○○
被上訴人　　遠東國際商業銀行股份有限公司
法定代理人　乙○○
訴訟代理人　甲○○
上列當事人間給付借款事件，上訴人對於民國95年8 月22日本院
鳳山簡易庭95年度鳳小字第1268號第一審判決提起上訴，本院裁
定如下：
    主  文
上訴駁回。
第二審訴訟費用新台幣壹仟伍佰元由上訴人負擔。
    理  由
一、按對於小額程序之第一審判決之上訴，非以其違背法令為理
    由，不得為之；上訴狀內應記載上訴理由，表明：(1)原判決
    所違背之法令及具體內容。(2)依訴訟資料可認為原判決有違
    背法令之具體事實；又所謂判決違背法令，乃指判決不適用
    法規或適用不當；而有第469 條所列第1 款至第5 款事由時
    ，其判決當然為違背法令；另上訴不合程序者，第二審法院
    應以裁定駁回之，民事訴訟法第436 條之24第2 項、第436
    條之25、第436 條之32第2 項準用第468 條及第469 條第1
    款至第5 款（同條第6 款則不在準用之列）、第436 條之32
    第2 項準用第444 條第1 項前段分別定有明文。故當事人對
    於小額訴訟程序之第一審裁判提起上訴，須以判決不適用法
    規或適用法規不當為理由；以判決不適用法規或適用法規不
    當為理由上訴時，上訴狀或理由狀並應具體指摘原判決不適
    用法規或適用不當之具體事實，且參照最高法院71年台上字
    第314 號判例之意旨，並應具體揭示該法規之條項或內容，
    若係成文法以外之法則，應揭示該法則之旨趣，倘為司法院
    解釋或最高法院之判例，則應揭示該判解之字號或其內容，
    如依民事訴訟法第469 條所列第1 款至第5 款事由提起上訴
    時，並應揭示合於該條項之事實，上訴狀或理由狀如未依此
    項方法表明者，即難認為已對於原判決之違背法令有具體之
    揭示，上訴自難認為合法。
二、本件上訴意旨略以：上訴人對其有向被上訴人借款，及目前
    尚積欠新臺幣（下同）62,979元未清償之事實不爭執，惟上
    訴人辦理貸款，係因訴外人山基電信股份有限公司（下稱山
    基公司）答應會提供兒童音樂光碟及手機節費功能等，但山
    基公司嗣後卻倒閉，致上訴人受有損害，上訴人向被上訴人
    要求解除契約，被上訴人不同意，惟被上訴人已違反民法第
    148 條、第247 條之1 、第111 條、第71條、第259 條、第
    299 條、第87條、第184 條、第195 條、消費者保護法第4
    條、第16條及其施行細則第14條等規定，上訴人主張契約無
    效或撤銷契約，原審為被上訴人勝訴之判決，容有違誤，並
    聲明：(1)原判決廢棄。(2)被上訴人於第一審之訴駁回。
三、經查，上訴人所提上訴理由狀中爰引上揭諸多法條及事實之
    陳述，並未具體指明原審判決有如何不適用法規或適用法規
    不當，或有民事訴訟法第469 條第1 款至第5 款所稱當然違
    背法令之情事，及符合該條款要件之具體事實。上訴人既未
    就原審判決有何不適用法規或適用不當，或有民事訴訟法第
    469 條第1 款至第5 款當然違背法令之情形為具體之指摘，
    依上開法條規定之說明，上訴人之上訴即不合法，應予駁回
    。
四、末按於小額訴訟之上訴程序，法院為訴訟費用之裁判時，應
    確定其費用額，民事訴訟法第436 條之19第1 項、第436 條
    之32第1 項定有明文。本件上訴既經駁回，第二審裁判費用
    1,500 元，自應由上訴人負擔，爰併為裁定如主文第二項所
    示。
五、據上論結，本件上訴為不合法，依民事訴訟法第436 條之32
    第2 項、第436 條之19第1 項、第444 條第1 項前段、第95
    條、第78條，裁定如主文。
中　　華　　民　　國　　 96　　年　　7　　月　　31　　日
                 民事鳳山分庭審判長法　官　朱玲瑤
                                   法　官　許政賢
                                   法　官　呂憲雄
以上正本證明與原本無異。
本裁定不得抗告。
中　　華　　民　　國　　 96　　年　　7　　月　　31　　日
                                   書記官  李文廣
